臺灣雲林地方法院刑事判決　　　　　　　　　　　　　九十二年度訴字第三一九號
　　公　訴　人　臺灣雲林地方法院檢察署檢察官
　　被　　　告　甲○○
右列被告因違反毒品危害防制條例案件，經檢察官提起公訴（九十二年度毒偵字第四
九號），本院裁定進行簡式審判程序，判決如左：
    主  文
甲○○施用第一級毒品，處有期徒刑壹年，又施用第二級毒品，處有期徒刑捌月，應
執行有期徒刑壹年陸月。
    事  實
一、甲○○前因施用毒品案件，經本院以八十八年毒聲字第四二二號裁定送觀察勒戒
    ，認無繼續施用毒品傾向，經檢察官於民國八十八年四月十七日，以八十八年偵
    字第二０四八號、第二二一八號為不起訴處分。又犯施用第一級、第二級毒品案
    件，經本院以八十九年毒聲字第一一一七號裁定送觀察勒戒後，認有繼續施用毒
    品傾向，經本院以八十九年毒聲字第一二八九號裁定送強制戒治，檢察官復提起
    公訴，經本院於八十九年十二月一日，以八十九年訴字第四０五號判處被告有期
    徒刑一年二月、一年，並定應執行刑有期徒刑二年。甲○○前又因犯偽造文書案
    件，經本院於八十九年十月三十日，以八十九年易字第六七五號判處有期徒刑四
    月（如易科罰金，以銀元三百元折算一日），經檢察官聲請與上述施用毒品案件
    合併定應執行刑，本院於九十年十月二十二日，以九十年聲字第七二八號裁定應
    執行有期徒刑二年二月。其後甲○○入監服刑（其強制戒治期間於九十年九月十
    日期滿），於九十一年九月十八日假釋出獄並付保護管束，假釋期滿日期為九十
    二年七月四日。詎甲○○於假釋付保護管束期間，又不知警惕，於九十一年十一
    月二十一日前約三、四日（即九十一年十一月十九日左右），在桃園縣中壢市某
    處建築工地內，因受友人誘惑，以將第二級毒品安非他命置入玻璃球內燒烤吸食
    之方式，施用第二級毒品安非他命一次。於施用第二級毒品安非他命完畢後，同
    日又另起犯意，以將第一級毒品海洛因置入香煙內吸食之方式，施用第一級毒品
    海洛因一次。嗣於九十一年十一月二十一日晚上九點五十分許，在國道一號高速
    公路南向二一八公里處為警查獲，經採其尿液送鑑定，呈甲基安非他命及嗎啡陽
    性反應。
二、案經內政部警政署國道公路警察局第三警察隊報告台灣彰化地方法院檢察署檢察
    官呈台灣高等法院檢察署檢察長令轉臺灣雲林地方法院檢察署檢察官偵查起訴。
    理  由
一、被告甲○○對上述犯罪事實坦白承認。被告於上述時地為警採尿送鑑定呈甲基安
    非他命及嗎啡陽性反應之情，亦有尿液編號與真實姓名對照認證表、彰化縣衛生
    局煙毒尿液檢驗成績書、法務部調查局檢驗通知書在卷可稽。又被告前因施用毒
    品案件，經本院裁定觀察勒戒後，認無繼續施用毒品傾向，經檢察官為不起訴處
    分，又犯施用毒品案件，經本院裁定送觀察勒戒後，認有繼續施用毒品傾向，而
    經本院裁定送強制戒治，並由檢察官提起公訴，經本院判處有期徒刑，並定應執
    行刑，嗣後被告入監服刑，並於九十一年九月十八日假釋出獄並付保護管束，假
    釋期滿日期為九十二年七月四日等情，有刑案資料查註紀錄表、台灣高等法院被
    告全國前案紀錄表、檢察官之不起訴處分書、本院八十九年訴字第四０五號判決
    書等書證在卷可參。本件事證明確，被告犯行堪以認定，自應依法論科。至於起
    訴書另舉本案扣有被告施用毒品之玻璃球一個為證物，惟該項證物檢察官並未於
    起訴時隨案移送，於本案審理時亦未經提出，於言詞辯論終結前，法院無從為該
    項證物之合法調查，是該玻璃球自不為本案認定犯罪事實之證據，併此敘明。
二、核被告所為，係犯毒品危害防制條例第十條第一項、第二項之施用第一級毒品罪
    、施用第二級毒品罪。被告持有毒品之低度行為為施用毒品之高度行為所吸收，
    不另論罪。被告所犯上述二罪，犯意各別，罪名互殊，應予分論併罰。
三、本院審酌被告犯後坦白犯行，態度尚稱良好，惟被告前有多次施用毒品紀錄，素
    行不良，其經觀察勒戒、強制戒治、有期徒刑之執行等多項處遇後，猶不思下定
    決心戒除毒癮，竟又於假釋出獄後約二個月的時間，且係在保護管束期間內，即
    又禁不起損友之誘惑，認施用毒品次數僅一次不會有事，而於不知警覺又心存僥
    倖的情況下再次施用毒品，可認被告對公權力之行使是不在乎，其因沉溺毒品甚
    深，終而意志薄弱，品行不良；被告自承其已婚，尚有二名幼兒待扶養，又被告
    九十三年一月間，因返鄉參與辦桌搭布棚之家族事業，於搭布棚時不甚摔落地面
    ，造成其雙腿行動不便，坐臥站立均難安，每日須醫師打針止痛等情，為被告供
    稱無誤，核與被告之母親許王米、被告之弟許文魁證陳相符，被告之身體狀況顯
    然不佳，過長之刑度對被告身體而言，當非適當，並被告施用毒品之次數為一次
    等一切情狀，各量處如主文所示之刑，並定其應執行刑。至於扣案之玻璃球一個
    ，據卷附之扣押物品清單之記載，該玻璃球已經破裂，本院認為該扣案物已無何
    價值可言，自不再為是否屬被告所有之論究，亦不另為沒收之諭知。
據上論斷，應依刑事訴訟法第二百七十三條之一第一項、第二百九十九條第一項前段
，毒品危害防制條例第十條第一項、第二項，刑法第十一條前段、第五十一條第五款
，判決如主文。
中      華      民      國      九十三      年      二    月    十二    日
            臺灣雲林地方法院刑事第五庭
                                            法  官  侯廷昌
右正本證明與原本無異。
如不服本判決，應於判決送達後十日內向本院提出上訴狀( 應附繕本 )。
                                            書記官  黃秋萍
中      華      民      國      九十三      年      二    月    十二    日
附錄法條：毒品危害防制條例第十條第一項、第二項
毒品危害防制條例第十條
施用第一級毒品者，處六月以上五年以下有期徒刑。
施用第二級毒品者，處三年以下有期徒刑。
